# 套期保值的确认

提问人：jinjunlovely 时间：2015-10-28 21:42:22
请问，某企业预计某大宗商品未来价格上升，因此在期货市场买入与未来销售合同数量、品种相等的期货合约。最终在期货市场选择实物交割来完成交易，而不是选择平仓以及现金交割，请问单就交割方式来讲是否影响该业务作为套期保值业务的判断？

回答人：chenyiwei
单就交割方式来讲，最终对套期工具以实物交割方式结算，不影响该业务作为套期保值业务的判断。

提问人：zengfengxia 时间：2015-11-17 10:07:40
陈版，以到期交割为目的的期货合约不属于衍生工具，也就不符合了套期工具的定义，为什么不影响套期关系的认定？

回答人：chenyiwei
这里讨论的是从监管角度（国资、证券监管）是否认定为套期保值业务而不是投机交易，和会计上能否运用套期会计模式不完全是一回事。